臺灣板橋地方法院刑事判決　　　　　　100 年度訴字第856 號
公　訴　人　臺灣板橋地方法院檢察署檢察官
被　　　告　劉峻秀
上列被告因違反毒品危害防制條例案件，經檢察官提起公訴（10
0 年度毒偵字第229 號），被告於準備程序中就被訴事實為有罪
之陳述，本院合議庭裁定由受命法官獨任行簡式審判程序，茲判
決如下：
    主  文
劉峻秀施用第一級毒品，處有期徒刑玖月。扣案之第一級毒品海
洛因壹包（驗餘淨重零點肆壹陸公克）沒收銷燬，上開海洛因之
包裝袋壹個沒收。
    事  實
一、
  (一)劉峻秀前於民國97年間，因施用毒品案件，經本院以97年度
    毒聲字第2590號裁定送觀察、勒戒後，認有繼續施用毒品傾
    向，復經本院以98年度毒聲字第508 號裁定令入戒治處所施
    以強制戒治，於98年12月14日停止戒治釋放出所，並由臺灣
    板橋地方法院檢察署檢察官以98年度戒毒偵字第816 號為不
    起訴處分確定。嗣於強制戒治執行完畢釋放後5 年內之99年
    間，又因施用毒品案件，經本院以99年度訴緝字第283 號、
    第284 號判處有期徒刑8 月、8 月，定應執行有期徒刑1 年
    2 月確定；再於同年間因施用毒品案件，經本院以99年度訴
    字第3461號判處有期徒刑10月、8 月、4 月，定應執行有期
    徒刑1 年8 月確定。
  (二)另於82年間因違反肅清煙毒條例等案件，經臺灣高等法院以
    83年度上訴字第1009號判處有期徒刑5 年、8 月，定應執行
    有期徒刑5 年4 月確定；又於同年間因販賣毒品違反肅清煙
    毒條例案件，經臺灣高等法院以84年度上更一字第838 號判
    處有期徒刑15年確定；復於83年間因違反肅清煙毒條例案件
    ，經臺灣士林地方法院以84年度訴字第107 號判處有期徒刑
    4 年2 月確定；於83年7 月5 日入監執行，94年12月5 日縮
    短刑期假釋出監，惟假釋嗣經撤銷，並經臺灣高等法院以99
    年度聲減字第94號裁定就上開違反肅清煙毒條例案件所處有
    期徒刑5 年、8 月之刑，減刑為有期徒刑2 年6 月、4 月，
    並與不符減刑要件之販賣毒品案件所處之刑更定應執行刑為
    有期徒刑16年10月，另就違反肅清煙毒條例案件所處有期徒
    刑4 年2 月，減刑為有期徒刑2 年1 月確定，尚應執行殘刑
    6 年2 月17日，經與前案(一)所處之刑接續執行，指揮書執畢
    日期為108 年12月14日，於99年12月14日入監執行，現仍在
    監執行中。
二、詎劉峻秀不知悔改且未戒除毒癮，於前案施用毒品經強制戒
    治執行完畢釋放後5 年內，再基於施用第一級毒品海洛因及
    第二級毒品甲基安非他命之犯意，於99年12月12日晚間10時
    許，在其臺北縣蘆洲市（現改制為新北市蘆洲區，以下仍援
    用原名）民族路422 巷10弄3 號3 樓住處，將第一級毒品海
    洛因及第二級毒品甲基安非他命同時捲入香菸內，以點火吸
    食之方式，同時施用海洛因及甲基安非他命1 次。嗣於99年
    12月13日晚間8 時5 分，在臺北縣蘆洲市○○路87巷6 弄口
    ，因形跡可疑為警盤查，經對其採尿送驗結果，呈鴉片類及
    安非他命類陽性反應，始悉上情。並扣得第一級毒品海洛因
    1 包（驗餘淨重0.416 公克）。
三、案經臺北縣政府（現已改制為新北市政府）警察局蘆洲分局
    移送臺灣板橋地方法院檢察署檢察官偵查起訴。
    理  由
一、本件被告劉峻秀所犯係死刑、無期徒刑、最輕本刑為3 年以
    上有期徒刑以外之罪，其於準備程序中就被訴事實為有罪之
    陳述，本院告知簡式審判程序之旨，並聽取公訴人、被告之
    意見後，經合議庭裁定由受命法官獨任進行簡式審判程序審
    理，合先敘明。
二、上揭犯罪事實，業據被告於警詢、偵查中及本院審理時坦承
    不諱，並有搜索扣押筆錄暨扣押物品目錄表1 份、扣案物照
    片3 張附卷可稽，而其於99年12月13日晚間9 時50分為警採
    集之尿液，經送台灣檢驗科技股份有限公司鑑驗結果，確呈
    鴉片類及安非他命類陽性反應，有該公司100 年1 月7 日出
    具之濫用藥物檢驗報告及臺北縣政府警察局蘆洲分局偵辦毒
    品危害防制條例案被移送人姓名及代碼對照表各1 紙在卷可
    稽，足以佐證被告自白與事實相符，堪以採信。
三、而按觀察、勒戒或強制戒治執行完畢釋放後，5 年內再犯第
    10條之罪者，檢察官應依法追訴，毒品危害防制條例第23條
    第2 項定有明文。經查，被告前於97年間因施用毒品違反毒
    品危害防制條例案件，而有上開觀察、勒戒及強制戒治之執
    行紀錄，並於98年12月14日停止戒治執行完畢釋放出所等情
    ，有臺灣高等法院被告前案紀錄表1 份在卷可參，是被告於
    上開強制戒治執行完畢釋放後，5 年內再犯本件施用第一、
    二級毒品罪行，依前開法條之規定，自應依法追訴。本件事
    證明確，被告犯行洵堪認定，應予依法論科。
四、再按海洛因、甲基安非他命分別為毒品危害防制條例第2 條
    第2 項第1 款、第2 款所定之第一級、第二級毒品，依法不
    得持有及施用，是核被告所為，係犯毒品危害防制條例第10
    條第1 項之施用第一級毒品罪及同條第2 項之施用第二級毒
    品罪。其持有海洛因、甲基安非他命之低度行為，分別為施
    用之高度行為所吸收，均不另論罪。又起訴書記載被告除於
    上開事實欄所載時、地，以捲菸吸食之方式，施用第一級毒
    品海洛因1 次，又基於施用第二級毒品之犯意，於99年12月
    13日為警採尿回溯96小時內之某時，在不詳地點，以不詳方
    式，施用第二級毒品甲基安非他命1 次，而認被告所犯上開
    二罪應分論併罰云云。惟被告已於本院審理時陳稱其係於起
    訴書所載時、地，將海洛因及甲基安非他命同時捲入香菸內
    點火吸食1 次等情在卷，查無積極證據足資證明被告係於不
    同時間、以不同方法分別施用海洛因、甲基安非他命，且司
    法實務上亦曾見施用毒品者將海洛因及甲基安非他命混合施
    用之案例，依「罪證有疑，利於被告」之法理，本件尚難認
    定被告係分別施用海洛因及甲基安非他命。是被告以一行為
    同時施用海洛因及甲基安非他命，為想像競合犯，應依刑法
    第55條規定從一重即施用第一級毒品罪處斷。
五、爰審酌被告前因強制戒治執行完畢而受不起訴處分，已受毒
    品危害防制條例對施用毒品者之寬典，並甫於99年間之前案
    假釋期間，因多次施用毒品犯行，經本院判處罪刑確定，應
    知所警惕，竟仍再次施用，顯見並無悔意，其施用海洛因、
    甲基安非他命行為，不惟戕害自己身心健康並嚴重危害社會
    風氣；兼衡其智識程度為國小畢業，家庭經濟狀況貧寒（見
    警詢筆錄），犯罪動機、目的、手段，且於本院審理時坦承
    犯行，犯後態度尚佳等一切情狀，量處如主文所示之刑，以
    資懲儆。扣案之白色粉末1 包（驗餘淨重0.416 公克），經
    送驗結果，檢出第一級毒品海洛因成分，有交通部民用航空
    局航空醫務中心99年12月23日出具之航藥鑑字第0997820 號
    毒品鑑定書1 紙附卷可稽，屬查獲之毒品，不問屬於犯人與
    否，應依毒品危害防制條例第18條第1 項前段之規定宣告沒
    收銷燬。至上開海洛因之外包裝袋1 個，則為被告所有，供
    其犯持有第一級毒品所用之物，亦經被告於警詢及偵查中陳
    明在卷，爰併依刑法第38條第1 項第2 款規定宣告沒收之。
據上論斷，應依刑事訴訟法第273 條之1 第1 項、第299 條第1
項前段，毒品危害防制條例第10條第1 項、第2 項、第18條第1
項前段，刑法第11條、第55條、第38條第1 項第2 款，判決如主
文。
本案經檢察官黃致中到庭執行職務。
中    華    民    國   100    年    4     月    26    日
                  刑事第二庭  法  官  曹惠玲
上列正本證明與原本無異。
如不服本判決，應於判決送達後10日內敘明上訴理由，向本院提
出上訴狀 (應附繕本) ，上訴於臺灣高等法院。其未敘述上訴理
由者，應於上訴期間屆滿後20日內向本院補提理由書「切勿逕送
上級法院」。
                              書記官  蕭佩宜
中    華    民    國   100    年    4     月    26    日
附錄本案論罪科刑法條全文：
毒品危害防制條例第10條
施用第一級毒品者，處6 月以上5 年以下有期徒刑。
施用第二級毒品者，處3 年以下有期徒刑。